---
title: "Tutorial 0 - Conhecendo o R"
---

```{r}
#| label: setup
#| include: false
knitr::opts_chunk$set(echo = TRUE, eval=TRUE)
```

# Conhecendo o R

O R é uma linguagem de programação muito poderosa e amplamente utilizada em data science.

Para se ter uma noção do que é possível fazer com o R e do que vocês irão realizar em algumas semanas acesse um exemplo de dashboard [neste link](https://uriona.shinyapps.io/dash_meu_netflix/).

# RStudio, Positron e Datacamp Datalab

O RStudio é o software IDE (Interface Development Environment) mais conhecido e popular para trabalhar com o R. Tem uma interface informativa e uma simbiose muito forte com o R. Iremos usar o RStudio localmente nos nossos computadores.

Alternativamente, iremos usar o [Positron](https://positron.posit.co/), uma nova IDE da mesma empresa desenvolvedora do RStudio.

Já o Datacamp [Datalab](https://www.datacamp.com/datalab/) é um software em nuvem que está gratuitamente disponível para nós por sermos instituição educacional. A interface do Datacamp Datalab é mais simples e mais **clean**. Iremos usar o Datacamp Datalab na nuvem.

# Datacamp

Antes de prosseguir, confira que seu cadastro no Datacamp está ok. Caso não o tenha feito ainda, aproveite este momento para fazê-lo, lembre de cadastrar seu usuário com o email $@grad.ufsc.br$ e use o link disponível no Moodle para facilitar o cadastro.

# Instalando pacotes no RStudio/Positron

Em paralelo, vamos instalar localmente os pacotes que vamos usar ao longo do semestre no RStudio/Positron. No Datacamp Datalab não há necessidade pois os pacotes já vem pré-configurados.

Uma vez baixado e instalado, abra um novo arquivo `.qmd` no RStudio/Positron, copie e cole o código a seguir e rode-o:

```{r}
#| eval: false
install.packages("tidyverse")
install.packages("flexdashboard")
install.packages("forecast")
install.packages("highcharter")
install.packages("treemap")
install.packages("viridisLite")
install.packages("prettydoc")
install.packages("openxlsx")
install.packages("ggrepel")
install.packages("bookdown")
install.packages("tufte")
install.packages("devtools")
install.packages("ranger")
install.packages("tidymodels")
install.packages("leaflet")
install.packages("DT")
install.packages("kableExtra")
install.packages("plotly")
install.packages("titanic")
install.packages("broom")
install.packages("pROC")
install.packages("WVPlots")
install.packages("rpart")
install.packages("rpart.plot")
install.packages("vtreat")
install.packages("cluster")
install.packages("shiny")
install.packages("skimr")
install.packages("caret")
install.packages("GGally")
install.packages("vip")
install.packages("remotes")
install.packages("gt")

```
