---
title: "Tutorial 2 - Ggplot e Tidyverse"
subtitle: "Gabarito"
cache: true
---

# Carregando os dados

Neste tutorial vamos aprender um pouco mais sobre o `ggplot` em conjunto com os outros pacotes do `tidyverse`.

Para praticar, vamos usar o dataset `netflix_series_limpo.xlsx`, o dataset `NetflixViewingHistory.csv` e o dataset `imdb_series.xlsx` e o dataset `imdb.rds` de filmes. Portanto, o primeiro passo será carregar os datasets:

```{r}
#| label: tidyverse
#| message: false
#| warning: false
#| echo: false
#| 
library(tidyverse)
library(readxl) # para fazer leitura de arquivos excel
library(knitr) # para formatar tabelas

netflix <- read_xlsx("data1ggplot/netflix_series_limpo.xlsx")

imdb <- read_xlsx("data1ggplot/imdb_series.xlsx")

imdb_filmes <- read_rds("data1ggplot/imdb.rds") #está usando uma função do pacote readr do tidyverse

netflix_filmes <- read_csv("data1ggplot/NetflixViewingHistory.csv") %>% 
  separate(Title, c("movie_title","season","episode"),":") %>% 
  filter(is.na(episode)) %>% 
  select(movie_title, Date) %>% 
  mutate(Date = lubridate::as_date(Date, format="%m/%d/%y")) %>% 
  left_join(imdb_filmes, by=c("movie_title"="titulo")) %>% 
  filter(!is.na(id_filme))

```

# Gráfico de Dispersão

## Exemplo Base

Para realizar gráficos de dispersão, precisamos passar a função `geom_point()` como uma nova camada do `ggplot`. As coordenadas `x` e `y` devem ser numéricas necessariamente. Vamos usar como exemplo, o dataframe `imdb_filmes`.

No exemplo, a posição do ponto no eixo `x` pode ser dada pela coluna `orcamento` e a posição do ponto no eixo `y` pela coluna `receita`.

```{r}
#| label: dispersao

imdb_filmes %>% 
  ggplot(aes(orcamento/1000000,receita/1000000000))+
  geom_point()+
  scale_x_continuous(labels = scales::dollar,
                     breaks = c(0, 50, 100,150,               200,250,300,350))+
  scale_y_continuous(labels=scales::dollar,
                     n.breaks = 8)+
  labs(x="Orçamento em Milhões de $",
       y="Receita em Bilhões de $")+
  theme(panel.background = element_rect(fill = "#fbeca5",                 color = "black",
                                        size = 2),
        panel.grid = element_line(color= "white"))+
  coord_cartesian(ylim = c(0,6),
                  xlim = c(0,450))



```

## Adicionando cores

Podemos adicionar cores grupalmente para todos os pontos ou podemos usar alguma outra variável para criar cores em gradiente

```{r}
#| label: dispersao-cores

imdb_filmes %>% 
  ggplot(aes(orcamento,receita))+
  geom_point(color="#e38421", size=5)

```

Para ver mais detalhamento da função `geom_point()` recomenda-se a leitura do Capítulo 8 do Livro ["Curso-R"](https://livro.curso-r.com/8-1-o-pacote-ggplot2.html#gr%C3%A1ficos-de-pontos-dispers%C3%A3o).

# Gráfico de Barras

## Exemplo Base

Para realizar gráficos de barras usamos `geom_col()`. Vamos usar o dataframe `imdb_filmes` para exemplificar, ordenando as linhas por ordem decrescente de `UserRating`. Primeiro vamos gerar o gráfico com as configuração padrão.

```{r}
#| label: barras
imdb_filmes %>% 
  arrange(desc(nota_imdb)) %>% 
  head(10) %>%
  ggplot(aes(titulo, nota_imdb,label = nota_imdb))+
  geom_col()+
  geom_label()+
  theme_minimal()+
  labs(x="",y="",
       title = "Filmes com maior nota no imdb")+
  scale_y_continuous(
    breaks = c(0,2,4,6,8,10),
    limits=c(0,10))+
  coord_flip()

```

## Mudando os eixos e adicionando cores

Podemos mudar os eixos (trocar de eixo) usando a função `coord_flip()`

```{r}
#| label: barras-add
imdb_filmes %>% 
  arrange(desc(nota_imdb)) %>% 
  head(10) %>% 
  ggplot(aes(reorder(titulo,nota_imdb), nota_imdb))+
  geom_col(fill="#650871")+
  coord_flip()

imdb_filmes %>% 
  arrange(desc(nota_imdb)) %>% 
  head(10) %>% 
  ggplot(aes(reorder(titulo,nota_imdb),
             nota_imdb, 
             fill=titulo,
             label=nota_imdb))+
  geom_col()+
  geom_label()+
  coord_flip()+
  theme_minimal()+
  theme(legend.position = "none")


```

Vamos aplicar tudo o aprendido num segundo exemplo, usando o dataframe `imdb` para mostrar os seriados com maior número de votos `UserVotes`.

```{r}
#| label: barras2
imdb %>% 
  group_by(series_name) %>% 
  summarize(Votos = sum(UserVotes)) %>% 
  arrange(desc(Votos)) %>% 
  ggplot(aes(reorder(series_name,
                     Votos), 
             Votos))+
  geom_col(fill="#c53a48")+
  coord_flip()

```

Você pode ver mais exemplos no Capítulo 8 do livro [Curso-R](https://livro.curso-r.com/8-1-o-pacote-ggplot2.html#gr%C3%A1ficos-de-barras)

# Gráfico de linha

## Exemplo Base

Vamos fazer um gráfico de linha usando a função `geom_line()` como camada do `ggplot` usando o dataset `netflix_filmes` para mostrar o total de capítulos assistidos por dia.

```{r}
#| label: linha-dia

netflix_filmes %>%  #colocar código ggplot
  group_by(Date) %>% 
  summarize(filmes=n()) %>% 
  ggplot(aes(Date,filmes))+
  geom_point(size=5, color="black")+
  geom_line(size=1.2, color="#c53a48")
```

Podemos agrupar contagens usando a função `floor_date` do pacote `lubridate` para meses, trimestres, etc. Adicionalmente, podemos incluir cores.

```{r}
#| label: linha-mes
library(lubridate)

netflix_filmes %>% 
  count(mes = floor_date(Date, "month")) %>% 
  ggplot(aes(mes,n))+
  geom_line(size=1.2, color="#502846")
```

## Adicionando mais de uma linha

Vamos usar o dataset `imdb_filmes` para comparar o desempenho dos filmes (nota imdb) em função de ter lucro ou não. Vamos adicionar também uma camada extra para nos mostrar a tendência de ambas curvas, usando `geom_smooth()`.

```{r}
imdb_filmes %>% 
  mutate(lucro = receita - orcamento,
         lucro_factor = ifelse(lucro > 0, "Sim","Não")) %>% 
  filter(!is.na(lucro)) %>% 
  group_by(lucro_factor,ano) %>% 
  summarise(nota_media=mean(nota_imdb,na.rm=TRUE)) %>% 
  ggplot(aes(ano,nota_media,color=lucro_factor))+
  geom_line(size=1.5)+
  geom_smooth()

```

Você pode ver mais exemplos do `geom_line()` no livro [Curso-R](https://livro.curso-r.com/8-1-o-pacote-ggplot2.html#gr%C3%A1ficos-de-linhas)

# Gráfico de Boxplot

## Exemplo Base

Boxplots servem para comparar a distribuição dos dados em diferentes categorias. Vamos usar os dados do dataset `imdb` para comparar as notas de `UserRating` em cada temporada do seriado `The Walking Dead`.

```{r}
#| label: boxplot

seriado_escolhido <- "The Walking Dead"

imdb %>% 
  filter(series_name == seriado_escolhido) %>% 
  select(1,2,4,7) %>% 
  ggplot(aes(factor(season), UserRating))+
  geom_boxplot()

```

## Adicionando cores por meio de paletas pré-definidas

Vamos adicionar cores para cada temporada, para isto precisamos incluir o argumento `fill` dentro da camada de estetica `aes`. Podemos também escolher as cores de paletas pré-definidas como: `scale_fill_viridis_d()` e `scale_fill_brewer()`

```{r}
#| label: boxplot-cores

imdb %>% 
  filter(series_name == seriado_escolhido) %>% 
  select(1,2,4,7) %>% 
  ggplot(aes(factor(season), UserRating, fill=factor(season)))+
  geom_boxplot() + 
  scale_fill_viridis_d(alpha=0.6)

```

# Gráfico de Histograma

O Histograma serve para observar a distribuição dos dados e eventualmente serve para comparar mais de uma distribuição.

## Exemplo Base

Vamos continuar com os dados sobre `UserRating` usados anteriormente para graficar Boxplots. Neste caso, vamos graficar a distribuição do `UserRating` considerando apenas a contagem. Podemos usar o argumento `bins` ou `binwidth` para ajustar melhor o resultado.

```{r}
#| label: histo1
imdb %>% 
  filter(series_name == seriado_escolhido) %>% 
  select(1,2,4,7) %>% 
  ggplot(aes(UserRating))+
  geom_histogram(binwidth = 0.5)
```

Agora, vamos usar o dataset `imdb_filmes` para verificar quão lucrativo é um determinado genero.

```{r}
#| label: histo2

genero_escolhido <- "Comedy"

imdb_filmes %>% 
  #filter(str_detect(string = generos, pattern = genero_escolhido)) %>% 
  filter(generos == genero_escolhido) %>% 
  mutate(lucro = receita - orcamento) %>% 
  ggplot(aes(lucro))+
  geom_histogram(bins = 10)

```

## Adicionando cores

Podemos melhorar a apresentação, escolhendo cores diferentes adicionando o argumento `fill` dentro de `geom_histogram()`.

```{r}
imdb_filmes %>% 
  #filter(str_detect(string = generos, pattern = genero_escolhido)) %>% 
  filter(generos == genero_escolhido) %>% 
  mutate(lucro = receita - orcamento) %>% 
  ggplot(aes(lucro))+
  geom_histogram(bins = 50, fill="#cde55a")
```

Você pode ver mais exemplos do Histogramas e Boxplots no Cap. 8 do livro [Curso-R](https://livro.curso-r.com/8-1-o-pacote-ggplot2.html#histogramas-e-boxplots)

Podemos usar alternativamente um outro tipo de visualização muito similar, que é a `geom_density()`. Vamos usar os mesmos exemplos anteriores.

```{r}
#| label: density1

imdb_filmes %>% 
  #filter(str_detect(string = generos, pattern = genero_escolhido)) %>% 
  filter(generos == genero_escolhido) %>% 
  mutate(lucro = receita - orcamento) %>% 
  ggplot(aes(lucro))+
  geom_density()


```

Podemos também customizar a cor da linha e da área abaixo da densidade usando os argumentos `fill` e `color` dentro do `geom_density()` bem como a transparência usando `alpha`.

```{r}
#| label: density2

imdb_filmes %>% 
  #filter(str_detect(string = generos, pattern = genero_escolhido)) %>% 
  filter(generos == genero_escolhido) %>% 
  mutate(lucro = receita - orcamento) %>% 
  ggplot(aes(lucro))+
  geom_density(fill="#e99d4e", alpha = 0.9,
               color = "#e99d4e")

```

E por fim, podemos comparar duas ou mais categorias. Vamos fazer isso, comparando os generos "Comedy" e "Drama" para saber se há diferenças significativas em termos de lucro. Para isto, vamos incluir o argumento `group` dentro da camada `aes` além de `fill` e `color`. Adicionalmente podemos incluir `alpha` dentro de `geom_density()`.

```{r}
imdb_filmes %>% 
  #filter(str_detect(string = generos, pattern = genero_escolhido)) %>% 
  filter(generos %in% c("Comedy","Drama")) %>% 
  mutate(lucro = receita - orcamento) %>% 
  ggplot(aes(lucro, group=generos, fill=generos, color=generos))+
  geom_density(alpha=0.5)
```

# Outras customizações

O ggplot inclui praticamente customizações infinitas, desde as mais simples, como atribuir títulos aos eixos até mudar as escalas, por exemplo usando transformações logarítmicas.

```{r}
imdb_filmes %>% 
  mutate(lucro = receita-orcamento) %>% 
  ggplot(aes(x = orcamento, y = receita, color=lucro)) +
  geom_point(alpha=0.5)+
  scale_y_log10()+
  scale_x_log10()+
  geom_smooth(method = "lm", se=FALSE)+
  theme_bw()+
  scale_color_gradient(low = "red", high = "green")

```
