---
title: "Lab 1 - EDA"
output: 
  html_document:
    toc: true
    toc_float: true
    theme: paper
    css: styles.css
date: "Última versão em `r format(Sys.time(), '%d/%m/%y')`"
---

```{r setup, include=FALSE}
knitr::opts_chunk$set(echo = TRUE, message = FALSE, warning = FALSE, eval=FALSE)
```

# Carregando os dados

Neste Lab iremos explorar os dados sobre seriados de TV, usando dois datasets, um do Netflix (informações do viewing history) e outro do IMDb, banco de dados com informações sobre o rating de seriados e filmes.

Inicialmente vamos carregar os dados. Os dados do Netflix vem do site onde o usuário pode fazer download do seu histórico após o login. Já os dados o IMDb usam um script que encontra-se em: <https://github.com/nazareno/imdb-series> para fazer o web scrapping do site oficial do IMDb.

Carregando os dados do IMDb e mostrando os primeiras 10 linhas:

```{r imdb}
library(tidyverse)
library(readxl)
imdb <- read_xlsx("imdb_series.xlsx")

head(imdb, 10)

```

Carregando os dados do Netflix e mostrando as primeiras 10 linhas:

```{r}
netflix <- read.csv("NetflixViewingHistory.csv")

head(netflix, 10)


```

Observe-se que os dados de `Date` não estão no formato certo, pois eles aparecem como `character` o que pode causar problemas posteriores. Portanto antes de continuar, precisamos arrumar o formato para "data" com os comandos a seguir:

```{r}
netflix$Date <- as.Date(netflix$Date, "%m/%d/%y")

glimpse(netflix)
```

Como pode se ver, a estrutura dos dados do IMDb é mais complexa, vamos ver mais de perto os dados, usando a função `str()`:

```{r}
str(imdb)

glimpse(imdb)
```

Nos dados do IMDb, as últimas 10 colunas representam a proporção de usuários que votou o capítulo específico com a nota `n`, sendo que, por exemplo, a coluna `r9` representa a proporção de usuários que votou com a nota `9`.

# Limpando os dados do Netflix

Primeiro, vamos explorar mais os dados do Netflix, que conta com apenas duas colunas: o Título e a data de visualização. Para isto, vamos filtrar o dataset original para ficarmos apenas com os seriados dos filmes, usando os comandos do `Tidyverse`: `filter` , `str_detect` e `separate`.

```{r}
netflix_series <- netflix %>% 
  filter(str_detect(Title, ":")) %>% 
  separate(Title,c("series_title","season","episode"),":")

```

Com os comandos anteriores conseguimos ter uma base limpa, onde apenas consideramos seriados e temos as informações separadas para cada capítulo e temporada. Porém, pode ser que o nosso processo de filtragem com `str_detect()` não tenha sido perfeito.

Vamos fazer um teste verificando se existem registros com o campo `episode` com `NA`:

```{r na}

sum(is.na(netflix_series$episode))

nas <- sum(is.na(netflix_series$episode))
nas <- as.character(nas)
```

Ok, identificamos xx registros que apresentam `NA`, vamos explorá-los com mais cuidado para confirmar se de fato se trata de um problema do nosso filtrado inicial. E se de fato encontrarmos registros mal filtrados, faremos a limpeza manual.

```{r}
netflix_series %>% 
  filter(is.na(episode))


```

Na verdade esses xx registros são de fato filmes com subtítulos (por isso o nosso filtro com `str_detect()` os pegou. Devemos retirá-los da nossa base de seriados.

```{r}

netflix_series_limpo <- netflix_series %>% 
  filter(!is.na(episode))
```

# Explorando as séries de Netflix

Agora, podemos iniciar algumas visualizações, por exemplo, podemos fazer uma tabela que nos indique o número de capítulos assistidos por cada seriado. Para isto, vamos usar os comandos do `dplyr`:

```{r}
netflix_series_limpo %>% 
  group_by(series_title) %>% 
  count() %>% 
  arrange(desc(n)) %>% 
  ungroup() %>% 
  top_n(10, wt=n)
```

Uma outra forma de fazer esta mesma análise seria filtrar por seriados onde mais de `x` capítulos foram assistidos, por exemplo, seriados com mais de 20 capítulos assistidos:

```{r}
netflix_series_limpo %>% 
  group_by(series_title) %>% 
  summarize(assistidos = n())%>% 
  filter(assistidos > 19) %>% 
  arrange(desc(assistidos))
```

Também podemos fazer uma análise do número de capítulos assistidos em um ano específico, por exemplo, em 2020:

```{r}
series_mais_assistidas <- netflix_series_limpo %>% 
  mutate(ano = as.numeric(format(Date,'%Y'))) %>% 
  filter(ano == "2020") %>% 
  group_by(series_title) %>% 
  tally() 

series_mais_assistidas %>% 
  ggplot(aes(reorder(series_title,-n), n))+
  geom_bar(stat="identity")+
  coord_flip()+
  labs(title = "Seriados mais assistidos em 2020")

```

Podemos ver que os seriados mais assistidos foram "Greenleaf", "How to get away with murder", "Once upon a Time", "Away", "Bates Motel", "Dark", "Money Heist" e "Ratched".

Também podemos ver o número de capítulos totais assistidos por ano:

```{r}
netflix_series_limpo %>% 
  mutate(ano = as.numeric(format(Date,'%Y'))) %>% 
  group_by(ano) %>% 
  tally() %>% 
  ggplot(aes(factor(ano), n))+
  geom_bar(stat="identity", fill="#e32d91")

netflix_series_limpo %>% 
  mutate(ano = as.numeric(format(Date,'%Y'))) %>% 
  group_by(ano) %>% 
  tally() %>% 
  ggplot(aes(ano,n))+
  geom_line(color = "#e32d91", size = 1.2)
```

E também ver a distribuição dos seriados por ano, por exemplo para o seriado "Bates Motel":

```{r}
netflix_series_limpo %>% 
  mutate(ano = as.numeric(format(Date,'%Y'))) %>% 
  group_by(series_title, ano) %>% 
  summarize(assistidos = n()) %>% 
  filter(series_title == "Bates Motel") %>% 
  ggplot(aes(ano, assistidos))+ 
  geom_bar(stat="identity", fill = "#5b59d6")+
  labs(title="Bates Motel - capítulos assistidos por ano")
  
```

Ou ver a distribuição por data:

```{r}
netflix_series_limpo %>% 
  #filter(series_title == "Bates Motel") %>%
  count(Date) %>% 
  ggplot(aes(Date, n))+
  geom_col(color = c("#f16727"))
```

Finalmente, podemos ver a distribuição dos seriados num ano específico:

```{r}
netflix_series_limpo %>% 
  filter(Date >= "2020-01-01") %>%
  group_by(series_title) %>% 
  ggplot(aes(Date, fill = series_title))+
  geom_bar()+
  labs(title = "Capítulos assistidos por seriado em 2020")
```

# Explorando os dados do IMDb

Agora vamos iniciar a análise dos dados do IMDB. Primeiro vamos contabilizar o número de capítulos por seriado e vamos ordenar usando a função `arrange`

```{r}
imdb %>% 
  group_by(series_name) %>% 
  count() %>% 
  arrange(desc(n))
```

Claramente têm seriados com muitos capítulos e outros com poucos, pode ser por causa do número de temporadas? vamos conferir:

```{r}
imdb %>% 
  group_by(series_name, season) %>% 
  count() %>% 
  ungroup() %>% 
  group_by(series_name) %>% 
  top_n(1, wt = season) %>% 
  arrange(desc(season))
```

Será que há relação entre o número de capítulos e o número de temporadas?

```{r}
imdb %>% 
  group_by(series_name, season) %>% 
  count() %>% 
  ungroup() %>% 
  group_by(series_name) %>% 
  top_n(1, wt = season) %>% 
  arrange(desc(season)) %>% 
  ggplot(aes(season, n))+
  geom_point()+
  geom_label(aes(label = series_name))
```

podemos ampliar a escala usando transformação log:

```{r}
imdb %>% 
  group_by(series_name, season) %>% 
  count() %>% 
  ungroup() %>% 
  group_by(series_name) %>% 
  top_n(1, wt = season) %>% 
  arrange(desc(season)) %>% 
  ggplot(aes(season, n))+
  geom_point()+
  geom_label(aes(label = series_name))+
  scale_x_continuous(trans = "log2")+
  scale_y_continuous(trans = "log2")
```

Quais são as séries com as avaliações mais altas e baixas em média?

```{r}

imdb_rating <- imdb %>% 
  group_by(series_name) %>% 
  summarize(media = mean(UserRating)) %>% 
  arrange(desc(media)) 

imdb_rating
```

Se compararmos estes resultados com os obtidos acima, referentes aos seriados mais assistidos no Netflix ("Greenleaf", "How to get away with murder", "Once upon a Time", "Away", "Bates Motel", "Dark", "Money Heist" e "Ratched"), há alguma relação entre a média de avaliação e o número de capítulos assistidos?

```{r}

series_mais_assistidas_total <- netflix_series_limpo %>% 
  group_by(series_title) %>% 
  count()

series_mais_assistidas_com_rating <- imdb_rating %>% 
  left_join(series_mais_assistidas_total, by=c("series_name"="series_title"))
series_mais_assistidas_com_rating
```

E se realizarmos um gráfico de dispersão?

```{r}

series_mais_assistidas_com_rating %>% 
  ggplot(aes(n, media))+
  geom_point()+
  geom_label(aes(label=series_name))
```
